【裁判字號】    98,易,705
【裁判日期】    981231
【裁判案由】    竊盜等
【裁判全文】
臺灣基隆地方法院刑事判決               98年度易字第705號
公  訴  人  臺灣基隆地方法院檢察署檢察官
被      告  戊○○
上列被告因竊盜等案件，經檢察官提起公訴（98年度偵字第1122
號），本院判決如下：
    主  文
戊○○竊盜，處有期徒刑肆月（事實一部分）；又共同攜帶兇器
竊盜，處有期徒刑柒月，扣案之T 型扳手、梅花扳手各貳支沒收
（事實二、(一)部分）；又共同攜帶兇器竊盜，處有期徒刑柒月，
扣案之同上T 型扳手、梅同上花扳手各貳支沒收（事實二、(二)部
分）；又共同竊盜，處有期徒刑月，扣案之鑰匙貳把沒收（事
實二(三)部分）；又共同攜帶兇器竊盜，處有期徒刑柒月，扣案之
同上T 型扳手、同上梅花扳手各貳支沒收（事實二、(四)部分）；
又牙保贓物，處有期徒刑月（事實三部分）；。應執行有期徒
刑壹年陸月，扣案之T 型扳手、梅花扳手各貳支，鑰匙貳把，均
沒收。
    事  實
一、戊○○意圖為自己不法之所有，於民國97年4 月6 日晚間某
    時，在基隆市○○區○○路36巷，以自備鑰匙1 支，竊取黃
    榮彬所有停放在該處之車牌號碼LQ-8833 號自用小客車，得
    手後供己代步使用。
二、戊○○與其堂弟曾國輝意圖為自己不法之所有，共同基於竊
    盜之犯意聯絡，為下列犯行：
  (一)戊○○與曾國輝（此部分另行臺灣基隆地方法院檢察署檢察
    官偵辦）於97年4 月10日下午某時，在臺北縣瑞芳鎮深澳漁
    港附近，見某部自用小客車停放在該處，該自用小客車前後
    分別懸掛甲○○所有之P8-0127 號車牌1 面及易清雄所有之
    8309-FL 號車牌1 面，竟持客觀上可供凶器使用之T 型扳手
    及梅花扳手各2 支，竊取該2 面車牌，得手後將該2 面車牌
    改懸掛在上開車牌號碼LQ-8833 號自用小客車車頭及車尾，
    藉此躲避查緝。
  (二)戊○○與曾國輝（此部分業經本院以97年度易字第311 號判
    決有期徒刑2 年6 月確定）於97年4 月10日晚間7 時許，在
    基隆市○○區○○街112 號山海觀社區地下停車場，見乙○○所有之車牌號碼HR-0445 號自用小客車停放在該處，由戊○○在旁把風，曾國輝持客觀上可供兇器使用之T 型扳手及
    梅花扳手各2 支，竊取該車之車用電池（YUASA 臺灣湯淺電
    池）1 個，得手後放置在上開原車牌號碼LQ-8833 號自用小
    客車後行李箱內。
  (三)戊○○與曾國輝（此部分業經本院以97年度易字第311 號判
    決有期徒刑2 年6 月確定）於97年4 月11日凌晨1 時20分許
    ，駕駛上開原車牌號碼LQ-8833 號自用小客車，至基隆市○○區○○街5 號前，見庚○○所有之車牌號碼4891-KM 號自
    用小客車停放在路旁，由戊○○在旁把風，曾國輝以自備之
    鑰匙2 支，竊取車牌號碼4891-KM 號自用小客車，車內有庚○○放置之釘鞋1 雙、球鞋1 雙、釣魚用路亞包1 個、汽車
    變壓器1 個、軟絲釣竿（含捲線器）1 組、偏光鏡1 付、龍
    蝦釣竿（含捲線器）1 組、鑰匙2 支、牛仔褲1 件、念佛機
    1 臺、香水1 瓶及公司制服T 恤1 件，得手後曾國輝駕駛竊
    得之車牌號碼4891-KM 號自用小客車離去，戊○○則駕駛上
    開原車牌號碼LQ-8833 號自用小客車離開。曾國輝再於97年
    4 月11日晚間7 時30分許，駕駛上開原車牌號碼LQ-8833 號
    自用小客車搭載戊○○，至基隆市○○區○○路156 號1 樓
    阿順釣具店，由戊○○以新臺幣（下同）700 元之價格，將
    前揭竊得之龍蝦釣竿（含捲線器）1 組，販售不知情之該店
    店員壬○○，得款朋分花用。
  (四)戊○○與曾國輝（此部分臺灣基隆地方法院檢察署檢察官另
    行偵辦）於97年4 月11日下午5時 許，駕駛上開竊得之車牌
    號碼4891-KM 號自用小客車，至基隆市山海觀社區附近，持
    客觀上可供凶器使用之T 型扳手及梅花扳手各2 支，竊取己○○所有之1967-QL 號車牌2 面，得手後先將4891-KM 號車
    牌2 面卸下，藏放在該部自用小客車後行李箱內，改懸掛車
    牌號碼1967-QL 號車牌2 面在該部自用小客車上，藉此躲避
    查緝。
三、戊○○明知曾國輝（此部分業經本院以97年度易字第311 號
    判決有期徒刑2 年6 月確定）於97年4 月11日上午11時許，
    以車牌號碼4891-KM 號自用小客車載來之電動鎚2 臺、電鑽
    1 臺、電動切割器1 臺及輪胎充氣筒1 臺，均係贓物（係曾
    國輝獨自於97年4 月11日凌晨4 時許，駕駛上開車牌號碼48
    91-KM 號自用小客車，至基隆市○○區○○街205 號斜對面
    路邊，竊取辛○○放置在車牌號碼Z9-8620 號自用小客貨車
    內之物），戊○○竟基於牙保贓物之犯意，駕駛上開原車牌
    號碼LQ-8833 號自用小客車載運曾國輝竊得之電動鎚1 臺、
    電鑽1 臺及電動切割器1 臺，與曾國輝駕駛上開車牌號碼48
    91-KM 號自用小客車載運竊得之電動鎚1 臺及輪胎充氣筒1
    臺，一同前往臺北縣汐止市○○路○ 段398 號丁○○經營之
    尚人工程電動工具行，由曾國輝以6500元之價格，將竊得之
    電動鎚2 臺、電鑽1 臺、電動切割器1 臺及輪胎充器筒1 臺
    ，販售給不知情之該店負責人丁○○，得款朋分花用。
四、嗣曾國輝於97年4 月12日下午4 時50分許，正要駕駛上開原
    車牌號碼LQ-8833 號自用小客車（車頭懸掛P8-0127 號車牌
    ，車尾懸掛8309-FL 號車牌）搭載戊○○、友人王煜群、賴
    璿宇外出，為警在基隆市○○區○○街與和豐街口察覺形跡
    有異，上前盤查，戊○○趁機逃離該處，曾國輝則為警扣得
    上開竊取二、(三)所示自小客車所用之鑰匙2 支、供行竊二、
    (一)、(二)、(四)所用之T 型扳手及梅花扳手各2 支，再經警循線
    通知戊○○到案說明而查獲。
五、案經臺灣基隆地方法院檢察署檢察官簽分偵查起訴。
    理  由
一、訊據被告戊○○對於上開犯行均坦承不諱，核與被害人乙○○、庚○○、己○○、辛○○、壬○○、丁○○於偵訊、證
    人許成遠於偵訊、證人李月茹於警詢、證人即被害人甲○○
    、黃榮彬阮、龍嘉慧於警詢、偵訊、證人及同案被告曾國輝
    於警詢、偵訊羈押訊問、本院另案審理時供述大致相符，此
    外，另有卷附贓物認領保管單、查獲照片、現場照片、臺灣
    基隆地方法院檢察署辦案公務電話紀錄表、車籍查詢─基本
    資料詳細畫面、汽車車輛異動登記書、車號查詢汽車車籍、
    交通部公路總局臺北區監理所基隆監理站98年10月8 日、98
    年10月13日函暨附件、汽車車籍查詢資料、交通部公路總局
    新竹區監理所新竹市監理站98年10月13日函暨附件（汽車新
    領牌照登記書）、汽機車過戶登記書、讓渡書、台北縣政府
    營利事業登記證、原車主身分證明書、交通部公路總局臺中
    區監理所南投監理站98年10月14日函暨附件、台北市監理處
    98年10月4 日函暨附件、基隆市警察局車輛尋獲電腦輸入單
    、作業系統查詢認可資料、扣押物品目錄表在卷可稽。並有
    被告為警查扣之T 型扳手2 支、梅花扳手2 支、鑰匙2 把在
    卷可按，被告自白與事實相符，並有上開證據足證，其罪證
    明確，應予依法論科。
二、論罪科刑：
  (一)扣案之T 型扳手2 支、梅花扳手2 支外型尖銳，客觀上足以
    造成人身體之危險，應屬兇器。核被告就事實欄一、二、(三)
    之所為，係犯刑法第320 條第1 項之普通竊盜罪；被告就事
    實欄二、(一)、(二)、(四)之所為，係犯刑法第321 條第1 項第3
    款之攜帶兇器竊盜罪；被告就事實欄三、之所為，係犯刑法
    第349 條第2 項之牙保贓物罪。公訴人雖以被告所為事實三
    之犯行係犯收受贓物罪嫌而予起訴，然查，被告係將曾國輝
    竊得之贓物，加以變賣朋分花用，應構成牙保贓物罪，然因
    起訴書業已敘及此部分事實，基本社會事實均相同，起訴法
    條應予變更，本院自得予以依法審究。
  (二)被告所犯事實二、(一)至(四)所示之犯行，與曾國輝間有犯意聯
    絡及行為分擔，為共同正犯。
  (三)被告所犯上開6 罪，犯意各別，行為互異，應予分論併罰。
  (四)爰審酌被告前因竊盜犯行經執行完畢後，竟仍不思以己力賺
    取財物，再為本件竊盜犯行，法治觀念淡薄，惡性非輕，然
    犯後均知坦承犯行，態度尚佳，另參酌其竊盜之方法、手段
    、所竊取之財物等情狀，分別量處如主文所示之刑，並定應
    執行刑，以示懲儆。
三、沒收部分：
  (一)扣案之T 型扳手2 支、梅花扳手2 支均為被告所有，供本案
    事實欄二、(一)、(二)、(四)所用之物，另而鑰匙2 把為被告曾國
    輝所有，均為供其犯事實欄二、(三)罪所用之物，業據被告戊○○於本院中供承在卷，應予依法宣告沒收。至被告戊○○
    行竊如事實欄一、所用之鑰匙並未扣案，為免日後執行之困
    難，爰不予宣告沒收，應予敘明。
據上論斷，應依刑事訴訟法第299 條第1 項前段、第300 條，刑
法第28條、第320 條第1 項、第321 條第1 項第3 款、第349 條
第2 項、第51條第5 款、第38條第1 項第2 款，刑法施行法第1
條之1 判決如主文。
本案經檢察官丙○○到庭執行職務。
中    華    民    國    98    年    12    月    31    日
                  刑事第三庭法    官  黃永定
以上正本證明與原本無異。
如不服本判決應於收受送達後10日內向本院提出上訴書狀，並應
敘述具體理由；其未敘述上訴理由者，應於上訴期間屆滿後20日
內向本院補提理由書（均須按他造當事人之人數附繕本）「切勿
逕送上級法院」。
中    華    民    國    98    年    12    月    31    日
                            書 記 官  劉珍珍
附錄論罪法條：
刑法第320條第1項
I意圖為自己或第三人不法之所有，而竊取他人之動產者，為竊
  盜罪，處5 年以下有期徒刑、拘役或5 百元以下罰金。
刑法第321條
I犯竊盜罪而有左列情形之一者，處六月以上、五年以下有期徒
  刑：
一、於夜間侵入住宅或有人居住之建築物、船艦或隱匿其內而犯
    之者。
二、毀越門扇、牆垣或其他安全設備而犯之者。
三、攜帶兇器而犯之者。
四、結夥三人以上而犯之者。
五、乘火災、水災或其他災害之際而犯之者。
六、在車站或埠頭而犯之者。
前項之未遂犯罰之。
刑法第349條
I收受贓物者，處3 年以下有期徒刑、拘役或5 百元以下罰金。
II搬運、寄藏、故買贓物或為牙保者，處5 年以下有期徒刑、拘
  役或科或併科1 千元以下罰金。
III因贓物變得之財物，以贓物論。

司法院資訊處製作；財團法人民間司法改革基金會備份。
